# 请教陈老师：有关企业股权出资的问题！！！（急）

提问人：cljhz 时间：2010-06-23 11:50:19
甲公司为某一国资集团公司，拟将其下属的二家全资子公司A公司（注册资本 6000 万元、账面净资产 7200 万元、评估后净资产为8000 万元）、B公司（注册资本 1 亿元，账面净资产1.05亿元、评估后净资产1.2亿元）及第三家全资公司的参股40%孙公司C公司（注册资本 5000 万元，账面净资产 5700 万元、评估后净资产 6000 万元）的股权出资成立一家新公司乙公司，若乙公司注册资本拟为2 亿元，则请问甲公司、乙公司应分别如何做账？
[ 本帖最后由 cljhz 于 2010-6-23 12:38 编辑 ]

回答人：chenyiwei
回复 沙发 cljhz 的帖子乙公司的帐务处理基本正确；对于甲公司，因为是以股权出资设立全资子公司，应按不具有商业实质的非货币性资产交换处理（此问题在本版面上已有很多讨论），以原先的三项股权投资的帐面价值为基础确认对新设的乙公司的长期股权投资。

回答人：chenyiwei
回复 板凳 cljhz 的帖子可以这样理解。